臺灣板橋地方法院民事判決　　　　　　 100年度小上字第32號
上　訴　人　王定宣
被 上訴 人　李碧芬
上列當事人間給付租金事件，上訴人對於中華民國99年12月29日
本院板橋簡易庭99年度板小字第2058號第一審判決提起上訴，本
院判決如下：
    主  文
上訴駁回。
第二審訴訟費用新臺幣壹仟伍佰元由上訴人負擔。
    理  由
一、按對於小額訴訟程序第一審判決之上訴，非以其違背法令為
    理由，不得為之，又其上訴狀內應記載上訴理由，表明下列
    各款事項：(一)原判決所違背之法令及其具體內容；(二)依訴訟
    資料可認為原判決有違背法令之具體事實，民事訴訟法第43
    6 條之24第2 項、第436 條之25分別定有明文。何謂違背法
    令，依民事訴訟法第436條之32第2項準用第468條及第469條
    第1款至第5款之規定，判決不適用法規或適用不當，為違背
    法令，判決有同法第469 條第1款至第5款情形之一者，為當
    然違背法令。是當事人以小額訴訟程序之第一審判決違背法
    令為理由提起上訴時，就原判決如何不適用法規或適用法規
    不當，其上訴狀或理由書應有具體之指摘，並揭示該法規之
    條項或其內容，若係成文法以外之法則，應揭示該法則之旨
    趣，倘為司法院解釋或最高法院之判例，則應揭示該判解之
    字號或其內容，如依民事訴訟法第469 條第1 款至第5 款所
    列各款事由提起上訴者，其上訴狀或理由書應揭示合於該條
    款之事實，若小額訴訟程序上訴人之上訴狀或理由書未依上
    述方法表明者，自難認已對原判決之違背法令有具體之指摘
    ，其上訴即不合法（最高法院71年臺上字第314 號判例意旨
    參照）。又小額程序之第二審判決，依上訴意旨足認上訴為
    無理由者，得不經言詞辯論為之，同法第436條之29第2款亦
    有規定。次按當事人於第二審程序不得提出新攻擊或防禦方
    法。但因原法院違背法令致未能提出者，不在此限，民事訴
    訟法第436條之28亦定有明文。
二、本件上訴人係對於小額訴訟之第一審判決提起上訴，其上訴
    意旨略以：(一)上訴人未於言詞辯論日期到場之事，上訴人的
    手錶是顯示為下午的4點20分，但是庭上的時間為下午4點25
    分（庭上的時間是否具有最正確的時間），之前的前二庭，
    被上訴人也遲到了10至15分鐘，但是庭上卻要求上訴人等被
    上訴人，上訴人嚴正的提出司法不公之事宜，請查明。原審
    認為上訴人未到，但上訴人確實有到，而且也於當日用書面
    的方式提出抗辯的理由。(二)每月租金明明寫的是新臺幣（下
    同）3,000元/個月，皆有契約書可查證，為何又改為3,500
    元/個月。(三)上訴人告之領回預繳租金及保證金共16,000元
    的回條單是偽造的，並非上訴人簽名。(四)由上開(三)的內容得
    知，是否有很多的事宜如點車紀錄也是偽造的，因上訴人根
    本沒有看過點車紀錄表，也有向被上訴人申請，但被上訴人
    皆未提出點車紀錄表給上訴人檢視，上訴人也嚴正的抗議，
    也不認為有停此停車位之事宜。(五)地的使用同意人的文件是
    否有查證合法性，被上訴人提出之安和停車場營利證明文件
    和停車場的所在地是不一樣的。請庭上再予查明上訴人所提
    出之疑點等語。
三、經查：
  (一)按「言詞辯論期日，當事人之一造不到場者，得依到場當事
    人之聲請，由其一造辯論而為判決。」、「如以前已為辯論
    或證據調查或未到場人有準備書狀之陳述者，為前項判決時
    ，應斟酌之；未到場人以前聲明證據，其必要者，並應調查
    之。」、「有下列各款情形之一者，法院應以裁定駁回前條
    聲請，並延展辯論期日：一、不到場之當事人未於相當時期
    受合法之通知者。二、當事人之不到場，可認為係因天災或
    其他正當理由者。」、「審判長定期日後，法院書記官應作
    通知書送達於訴訟關係人。但經審判長面告以所定之期日命
    其到場，或訴訟關係人曾以書狀陳明屆期到場者，與送達有
    同一之效力。」、「期日，以朗讀案由為始。」，民事訴訟
    法第385條第1項前段、第3項、第386條第1款、第2款、第15
    6條、第158條定有明文。本件上訴人於民國99年12月21日上
    午9時30分在新北市中和區（即臺北縣中和市○○○路臨216
    號（臨時號碼，於215號對面）安和停車場實施現場勘驗時
    ，經原審法官（即審判長）當場諭知於99年12月24日下午3
    時20分在本院橋簡易庭第3法庭開庭（即由審判長面告上訴
    人以所定之言詞辯論期日命其到場），卻於該期日不到場（
    依原審卷附上訴人於99年12月24日下午提出之答辯狀所示，
    上訴人稱其於99年12月24日下午3時25分到庭，原審法官已
    開完庭結案等語），經到場之被上訴人聲請准一造辯論而為
    判決，原審乃依法准一造辯論而為判決等情，為上訴人所自
    陳如上，並有勘驗筆錄、報到單、言詞辯論筆錄及上訴人於
    99年12月24日下午提出之答辯狀附卷可稽（見原審卷第70至
    78頁、第81至83頁），應信為真。上訴人復未陳明有何正當
    理由不到場並提出證據證明之，又是否准一造辯論而為判決
    ，依民事訴訟法第385條第1項前段規定，係屬法院之職權，
    從而，原審因上訴人於上開言詞辯論期日不到場，而依到場
    被上訴人之聲請，由其一造辯論而為判決，於法核無不合。
    是上訴人上訴意旨所稱如前項(一)所示，認上訴人的手錶是顯
    示下午的4點20分，但是原審法庭上的時間為下午4點25分（
    庭上的時間是否具有最正確的時間），上訴人於上開言詞辯
    論期日未準時到庭，原審未比照之前被上訴人也遲到，但原
    審卻要求上訴人等被上訴人之作法，竟依到場被上訴人之聲
    請，由其一造辯論而為判決，原審判決有司法不公之違法等
    語，尚乏依據，洵無足採。
  (二)上訴人於上開言詞辯論期日不到場，經原審依到場被上訴人
    之聲請，由其一造辯論而為判決等情；上訴人於99年12月24
    日下午提出之答辯狀稱其於99年12月24日下午3時25分到庭
    ，原審法官已開完庭結案等語，已如前述，足見上訴人係於
    上開言詞辯論期日經一造辯論終結後始到場，而於同日向原
    審法院收發室提出上開答辯狀。矧上開答辯狀既係於言詞辯
    論終結後始提出，則依民事訴訟法第385條第3項規定，原審
    就上開答辯狀之內容即無庸審酌。是原審判決僅載明：上訴
    人則以被上訴人所指稱之停車場並無營利事業之登記，不得
    從事營利之行為。另停車場所在地有一半係國有財產局水利
    署之土地，被上訴人無權收取租金等語置辯，而未審酌上開
    答辯狀之內容，即無不合。況上訴人上訴意旨(一)所稱上開言
    詞辯論期日上訴人確實有到，而且也於當日用書面的方式提
    出抗辯的理由等語，並未具體指出原審判決有如何違背法令
    情事，更未指明原審判決所違反之法令條項或其內容，以及
    依訴訟資料有何判決違背法令之具體事實，參諸前開說明，
    自不得謂已合法表明上訴理由。
  (三)被上訴人於原審起訴主張：上訴人自88年1月1日起租用安和
    停車場10號停車格，停放車號0327-KN自小客車，每月租金3
    ,500元，至96年8月1日退租，領回預繳租金及保證金共16,0
    00元。退租後未辦理租用手續即在原停車格繼續停車，既不
    告知管理員，又經管理員催辦書面租用手續及繳交租金均置
    之不理。爰提起前訴請求96年8月1日起至97年10月31日（原
    審判決誤載為97年11月30日）止之租金（15個）共計52,500
    元，經本院發給債權憑證並經臺灣士林地方法院發執行命令
    。惟上訴人自97年11月1日起仍繼續使用，並不繳交租金，
    直至被上訴人以存證信函通知上訴人，限於函到次日起，不
    得駛入停車場內停車，始自98年11月26日（原審判決誤載為
    98年11月25日）起，未再進入停車，其間租金共計44,915元
    ，限於函到10日內繳交，惟上訴人仍置之不理而未交付，爰
    訴請上訴人給付被上訴人44,915元，及自98年11月25日起至
    清償日止，按年息百分之五計算之利息等語，原審則以：被
    上訴人主張之上開事實，業據其提出與所述相符之契約書（
    每月租金3,500元）、收據、執行命令、存證信函、異議書
    、土地同意書、商業登記函等件為證（見原審卷第51至66頁
    ）；上開車號0327-KN自小客車為上訴人所有，有交通部公
    路總局臺北區監理所99年9月8日北監車字第0990056329號函
    足證，並有停放於上開停車位之事實，業經證人即被上訴人
    之管理員吳連智證稱屬實（見原審卷第29至31頁、第45至46
    頁），並提出98年1月至98年11月之安和停車場停車清點記
    錄為證（見原審卷第32至42頁），復有本院99年12月21日勘
    驗筆錄在卷可稽（見原審卷第70至75頁）；被上訴人主張上
    訴人積欠98年1月至98年11月25日之租金一節，有證人即管
    理員吳連智提出98年1月至98年11月25日之停車清點記錄可
    證，是被上訴人請求上訴人給付98年1月至98年11月25日租
    金，以每月租金3,500元計算，共計37, 823元為有理由。另
    被上訴人就97年11月及12月份上訴人積欠租金之事實，並未
    提出停車清點記錄之證據以實其說，是被上訴人此部分之請
    求，洵屬無據，不應准許等事由，據以判決上訴人應給付被
    上訴人37,823元及法定遲延利息，並駁回被上訴人其餘之訴
    ，且就被上訴人勝訴部分依法諭知得假執行，原審判決認事
    用法俱無違誤。
  (四)另上訴意旨所稱如前項(二)、(四)、(五)所示部分，均係屬上訴人
    於第二審程序始提出之新攻擊或防禦方法，顯屬違背民事訴
    訟法第436條之28前段規定，本院亦不得審酌。況上訴人僅
    泛稱如上開(二)至(五)所示，並未具體指出原審判決有如何違背
    法令情事，更未指明原審判決所違反之法令條項或其內容，
    以及依訴訟資料有何判決違背法令之具體事實，參諸前開說
    明，自不得謂上開(二)至(五)所示已合法表明上訴理由，均併予
    明。
  (五)綜上所述，上訴意旨指摘原審判決認事用法違背法令，求予
    廢棄改判，顯無理由，爰不經言詞辯論，逕以判決駁回其上
    訴。
四、本件第二審訴訟費用應依民事訴訟法第436條之32第1項準用
    第436條之19條第1項確定其數額為1,500 元，由上訴人負擔
    。
五、據上論結，本件上訴為無理由，依民事訴訟法第436條之29
    第2款、第436條之32第2項、第1項、第449條第1項、第78條
    、第436條之19第1項，判決如主文。
中    華    民    國   100    年    4     月    8     日
                  民事第三庭    審判長法  官  陳財旺
                                      法  官  劉以全
                                      法  官  楊千儀
以上正本係照原本作成。
本判決不得上訴。
中    華    民    國   100    年    4     月    8     日
                                      書記官  劉鴻傑